# 请教：这里的财政补贴资金是不是政府补助？

提问人：jihuijun 时间：2014-06-11 13:31:54
例：A企业是一家生产和销售高效照明产品的企业，国家为了支持高效照明产品的推广使用，通过统一招标确定A企业中标，需以中标价减去财政补贴资金后的价格将高效照明产品销售给最终用户，并按产品销售数量申请财政补贴资金。 2012 年度，A企业因销售高效照明产品获得财政资金 50000 元。 请教：这里的财政补贴资金是不是政府补助？

回答人：chenyiwei
这种情况按完成的工作量或销量，以及事先确定的单位定额标准给予的财政资金，由于与销售收入确认关系密切，且政府的意图是补贴最终消费者，对作为上游环节的厂商进行补贴不是政府的目的，因此还是建议确认为厂商的营业收入，而不是政府补助。

提问人：jihuijun 时间：2014-06-12 20:00:44
请教陈版：为什么财政贴息要确认为政 府补助，财政补贴和财政贴息本质上是 一样的呀！

回答人：chenyiwei
贴息只是财政补助的一种形式（专项经费补助），两者是包含关系，不能划等号。

提问人：快枪 时间：2017-05-30 10:08:57
新修订的政府补助准则第五条 下列各项适用其他相关会计准则： （一） 企业从政府取得的经济资源，如果与企业销售商品或提供服务等活动密切相关，且是企业商品或服务的对价或者是对价的组成部分，适用《企业会计准则第 14 号——收入》等相关会计准则。
陈老师，这种情况是否适用新修订的政府补助准则这一条？

回答人：chenyiwei
可以参考。